# MARCELLA CANEDO TRISTÃO

Chácaras Colorado Residencial Royal Life | 75071-750 | Anápolis Goiás Contato: (62) 996155493 E-mail: marcellacanedo@hotmail.com 02/05/2020 | Solteiro(a) | Brasileiro(a)

Analista de Requisitos | Analista de Testes/QA | UI UX design

## **RESUMO DE QUALIFICAÇÕES**

Iniciei minha vida profissional atuando na área de requisitos e testes de software há 3 anos, por meio de uma indicação da diretora do curso de Engenharia de Software, Viviane Carla, a um projeto piloto que seria realizado na fábrica de software acadêmica (FTT), neste consegui uma bolsa de estudos por ter um bom desempenho e logo depois fui realocada para o cargo de Product Owner onde passei alguns meses até ser contratada pela COGTIVE.

Tenho aptidão na área de análise de requisitos e testes, e possuo interesse nas áreas voltadas para o Custumer success e design de experiência de usuários (UX).

# FORMAÇÃO ACADÊMICA

Bacharelado em Engenharia de Software, Centro Universitário de Anápolis – UniEvengelica | De JAN 2018 à DEZ 2021

#### **IDIOMAS**

Português nativo | Inglês Intermediário | Espanhol Básico

### **EXPERIÊNCIAS PROFISSIONAIS**

COGTIVE SOFTWARES - 06/2020 – ATÉ O MOMENTO

Analista de Projetos

Responsável pela elicitação, análise e especificação de requisitos, documentação utilizando regras de negócio, prototipação com figma, utilização da ferramenta de gestão de processos pipefy, realização de testes de inspeção e funcionais, reuniões com clientes e apresentação de novas funcionalidades aos mesmos.

COGTIVE SOFTWARES - 04/2020 a 06/2020

Estágio de TI

Desenvolvimento de documentações com regras de negócio e histórias de usuário, auxílio no suporte, realização de testes de inspeção e funcionais. Desenvolvimento de protótipos funcionais utilizando a ferramenta figma, conhecimento na ferramenta de gestão de processos pipefy.

FÁBRICA DE TECNOLOGIAS TURING 04/2020 a 06/2020

**Product Owner** 

Gerenciamento do product backlog e sprint backlog, elaboração dos requisitos funcionais e não funcionais, modelagem de negócios BPMN (business process model notation), modelagem de diagramas UML, interação com stakeholders, equipes de verificação e validação, requisitos e desenvolvimento acerca de passar as informações necessárias para o desenvolvimento do produto. Gerenciamento dos processos e das equipes utilizando a metodologia ágil scrum + openup.

FÁBRICA DE TECNOLOGIAS TURING 04/2020 a 06/2020
 Analista de Requisitos

Análise e especificação de requisitos, especificação de regras de negócio e elaboração de protótipos. Utilização das ferramentas bizagi para a modelagem do fluxo de processos de negócio (BPMN), AdobeXD para o desenvolvimento dos protótipos e GIT para a gerência de configuração.

# **CURSOS/CERTIFICAÇÕES**

Scrum Foundations Professional Certificate (SFPC)
Kanban Foundation (KIKF)™
Enterprise Design Thinking Practitioner
Método Ágil - Scrum, Kanban, Outras metodologias e ToolKit
Process modeling − BIZAGI
Six Sigma Yellow Belt
Linguagem de modelagem unificada - UML
Figma: design visual de um site mobile
Pacote Office Avançado
UI design com referências visuais
UI design avançado - Origamid
Automação de testes com Selenium